臺灣高雄地方法院交通事件裁定　　　　 94年度交聲字第172號
原處分機關　高雄市政府
異　議　人
即受處分人　甲○○
上列受處分人因聲明異議案件，對於高雄市政府94年3 月22日所
為之處分（高市府交裁字第裁32-B00000000號）聲明異議，本院
裁定如下：
    主  文
異議駁回。
    理  由
一、異議意旨略以：異議人即受處分人甲○○於民國94年2 月19
    日晚上9 時許，在高雄市○○路與明華路口阿榮海產店，喝
    了一瓶啤酒，神智非常清醒正常，並於同日晚上9 時40分許
    ，騎乘機車前往小孩補習處要接小孩返家，途經博愛路與同
    盟路口天橋下，因雨而停車穿雨衣，詎此時高雄市政府警察
    局鼓山分局員警乙○○未依警察職權行使法規定設定路障即
    前來盤查，並對異議人施以酒測，又不理會異議人喝水漱口
    及待飲酒後15分鐘才酒測之要求，一再催促異議人進行酒測
    ，且未依酒醉駕車取締作業規範規定更新酒測器之吹嘴，而
    呼氣時又透過員警所握拳心，致影響酒測值之準確性，使異
    議人之酒測值達每公升0 ‧31毫克，其酒測程序顯然違法，
    為此聲請撤銷高雄市政府高市府交裁字第裁32 -B00000000
    號違反道路交通管理事件裁決書云云。
二、按汽車駕駛人，駕駛汽車經測試檢定有酒精濃度超過規定標
    準之情形者，處新臺幣15,000元以上60,000元以下罰鍰，並
    當場禁止其駕駛及吊扣其駕駛執照1 年；又汽車駕駛人有飲
    用酒類或其他類似物後其吐氣所含酒精濃度超過每公升0.25
    毫克或血液中酒精濃度超過百分之0,05以上者，不得駕車，
    道路交通管理處罰條例第35條第1 項第1 款、道路交通安全
    規則第114 條第2 款分別定有明文。
三、經查：
  (一)本件異議人於94年2 月19日晚上9 時許，在高雄市○○路與
    明華路口阿榮海產店飲酒，而於同日晚上9 時40分許，在高
    雄市○○路與龍德路口，騎乘車牌號碼ZIG-601 號機車為警
    攔檢，經施以酒精濃度測試，發現呼氣酒精濃度為每公升0.
    31毫克，超過每公升0.25毫克法定標準，遂當場掣單舉發等
    情，有高雄市政府高市府交裁字第裁32-B00000000號違反道
    路交通管理事件裁決書、高雄市政府警察局高市警交字第
    B000 00000號舉發違反道路交通管理事件通知單影本及高雄
    市政府警察局執行交通違規移置保管車輛收據影本各一件附
    卷可稽，且經證人即執勤員警乙○○到庭結證明確，被告對
    此亦不否認，自堪信為真。
  (二)觀諸警察職權行使法僅於第8 條第1 項規定：「警察對於已
    發生危害或依客觀合理判斷易生危害之交通工具，得予以攔
    停並採行下列措施：…三、要求駕駛人接受酒精濃度測試之
    檢定」，此外別無規定須先設定路障始得進行酒測。證人乙
    ○○到庭結證稱本件違規係伊在博愛路巡邏時，因見異議人
    騎乘機車加速通過博愛、龍德路口，險發生擦撞，旋停於天
    橋下，開啟置物箱不知尋找何物，形跡可疑，故將其攔停，
    又發覺其身上有酒味，所以進行酒測，並非尾隨進而攔停酒
    測等語，足認證人係依客觀合理判斷，認異議人當時騎乘機
    車之狀態已屬易生危害情形，而身上酒味亦足認其酒後騎車
    , 始予攔停進行酒測，核與前開警察職權行使法之規定無違
    ，異議人認證人未設路障即予攔檢酒測有違警察職權行使法
    ，自屬無據。
  (三)異議人又指證人乙○○進行酒測時，距其飲酒結束未達15分
    鐘，對其要求喝水漱口亦未置理，且酒測器吹嘴並未更新，
    又握拳於吹嘴上命其對準拳心吹氣，酒測程序顯有瑕疵云云
    。然據異議人到庭自承於酒測當場曾先與證人之同事通話詢
    問酒測程序，並當場請證人接聽，是證人既已知異議人與其
    同事舊識，且業經該同事說明酒測程序，衡情應無故意誣陷
    異議人而開罪同事之可能，況異議人既已明瞭酒測程序，如
    對證人所進行之程序有疑，必然再以電話聯絡前開證人之同
    事確認有無違法，殊無自願配合之理。再者，證人到庭以現
    場目擊者之地位，依法具結，並以偽證罰責擔保其證述真實
    ，而證稱酒測程序並無異議人所指前開瑕疵，其證詞自較為
    可信，反觀異議人於本院傳訊證人時親自在場，未見其針對
    證人所述具體內容依法詰問，徒以空言指摘酒測程序違法，
    自難憑信。
  (四)參諸常人於服用酒類之後，酒精進入血液循環系統，將隨時
    間之經過，分別由呼氣、汗水、尿液等代謝系統排出體外，
    呼氣中所含酒精濃度亦會漸次降低，惟代謝之速度則因人而
    異，如二人同時飲酒後接受呼氣內酒精濃度測試，飲酒多者
    其酒測值未必高於飲酒少者。本件異議人所質疑同桌飲酒者
    飲用二瓶啤酒，而酒測值僅每公升0.26毫克，其僅飲用一瓶
    啤酒，酒測值反高達每公升0.31毫克乙節，尚無何違背常理
    之處，無從為異議人有利之認定。從而，本件異議人之違規
    事實已屬明確，其所辯各節，尚難憑採。
四、綜上各節所述，原處分機關依據道路交通管理處罰條例第35
    條第1 項第1 款之規定，並審酌異議人違規情節輕重，裁處
    受處分人罰鍰新台幣15,000元整，吊扣駕駛執照12個月，並
    無違誤，應予維持，本件異議為無理由，應予駁回。
五、據上論斷，應依道路交通案件處理法第19條，裁定如主文。
中　　華　　民　　國　　94　　年　　8 　　月　　31　　日
                      交通法庭  法　官  林柏壽
以上正本證明與原本無異。
如不服本裁定，應於收受送達後5 日內向本院提出抗告狀。
中　　華　　民　　國　　94　　年　　9 　　月　　2 　　日
　　　　　　　　　　　　　　　　書記官  林國龍
